# 可供出售转长期股权投资

提问人：dxxd_ren 时间：2020-04-13 08:05:16
A投资某一公司B，持有不超过10%的股份，原来计划择机退出，在可供出售金融资产核算，今年被投资公司B计划准备上市，A计划 5 年内不出售该部分股权，且派有一名董事和一名监事，该部分股权可不可以在长期股权投资科目核算？

回答人：chenyiwei
作为金融资产和长期股权投资核算的分界线是：前者对被投资企业不具有控制、共同控制或者重大影响；而后者具有控制、共同控制或者重大影响。
因此，如果对该公司一开始就是具有重大影响的，则在金融资产中核算就是会计差错；如果始终不具有重大影响，则不能仅仅因为持有意图改变而转入长期股权投资核算。关键是看该项转换有无合理理由，即原先不具有重大影响，而现在开始就有重大影响。从主帖所述情况看，这个理由似乎不存在。